【裁判字號】    98,訴,4448
【裁判日期】    981231
【裁判案由】    毒品危害防制條例
【裁判全文】
臺灣板橋地方法院刑事判決              98年度訴字第4448號
公  訴  人  臺灣板橋地方法院檢察署檢察官
被      告  甲○○
上列被告因違反毒品危害防制條例案件，經檢察官提起公訴（98
年度毒偵字第8177號），本院合議庭以裁定進行簡式審判程序，
判決如下：
    主  文
甲○○施用第一級毒品，累犯，處有期徒刑壹年。扣案甲基安非
他命貳包（淨重合計零點伍伍公克）沒收銷燬之。
    事  實
一、甲○○前因施用毒品案件，經本院以89年度毒聲字第4823號
    裁定將其送往勒戒處所觀察、勒戒後，認無繼續施用毒品之
    傾向，而於民國89年8 月28日執行完畢釋放，由臺灣板橋地
    方法院檢察署檢察官以89年度毒偵字第3904號為不起訴處分
    確定；甲○○於上開觀察、勒戒執行完畢後5 年內，復有施
    用第二級毒品之行為，經本院以94年度簡字第3423號判處有
    期徒刑4 月，如易科罰金以銀元300 元折算1 日確定，而於
    94年10月11日易科罰金執行完畢；又因施用第二級毒品案件
    ，經本院以95年度易字第1033號判處有期徒刑4 月，如易科
    罰金以銀元300 元折算1 日確定，而於96年5 月15日易科罰
    金執行完畢；再因施用第一級、第二級毒品案件，經本院以
    96年度訴緝字第126 號判處有期徒刑8 月、有期徒刑6 月，
    應執行有期徒刑1 年確定，而於97年8 月28日縮刑期滿執行
    完畢。詎甲○○仍不知悔改，明知海洛因及甲基安非他命分
    別為毒品危害防制條例第2 條第2 項第1 款、第2 款所規定
    之第一級毒品及第二級毒品，竟基於施用第一級毒品海洛因
    及第二級毒品甲基安非他命之犯意，於98年10月29日下午5
    時許，在其位於臺北縣板橋市○○路○ 段269 號5 樓之1 居
    處，以將海洛因及甲基安非他命粉末均摻入香煙內點火吸食
    之方式，同時施用第一級毒品海洛因及第二級毒品甲基安非
    他命1 次；嗣於同日晚間7 時10分許，在其上址居處為警查
    獲，並扣得甲○○所有之甲基安非他命2 包（淨重合計0.55
    公克，即臺北市政府警察局刑事警察大隊扣押物品目錄表編
    號6 、7 部分），及與甲○○本件施用毒品犯行無關之海洛
    因1 包（淨重2.33公克）、甲基安非他命5 包（淨重合計51
    .75 公克）、摻有海洛因之香煙1 支（淨重0.52公克）、吸
    食器1 具、玻璃球2 個、電子磅秤1 臺、夾鍊袋1 包等物。
二、案經臺北市政府警察局刑事警察大隊移送臺灣板橋地方法院
    檢察署檢察官偵查起訴。
    理  由
一、上揭事實，業據被告甲○○迭於偵查中及本院審理時均坦白
    承認；且被告於為警查獲後所採集之尿液，經送請臺灣尖端
    先進生技醫藥股份有限公司以酵素免疫分析法初步檢驗、氣
    相層析質譜儀法確認檢驗之檢驗結果，確呈海洛因代謝物嗎
    啡、可待因及甲基安非他命陽性反應，有該檢驗機構出具之
    濫用藥物檢驗報告1 紙附卷可稽；此外，復有甲基安非他命
    2 包（淨重合計0.55公克）扣案可資佐證，足認被告上開自
    白，核與事實相符。又被告前因施用毒品案件，經本院以89
    年度毒聲字第4823號裁定將其送往勒戒處所觀察、勒戒後，
    認無繼續施用毒品之傾向，而於89年8 月28日執行完畢釋放
    ，由臺灣板橋地方法院檢察署檢察官以89年度毒偵字第3904
    號為不起訴處分確定；被告於上開觀察、勒戒執行完畢後5
    年內，復有施用第二級毒品之行為，經本院以94年度簡字第
    3423號判處有期徒刑4 月確定；又因施用第二級毒品案件，
    經本院以95年度易字第1033號判處有期徒刑4 月確定；再因
    施用第一級、第二級毒品案件，經本院以96年度訴緝字第12
    6 號判處有期徒刑8 月、有期徒刑6 月，應執行有期徒刑1
    年確定（上開各項有期徒刑均已執行完畢），此亦有臺灣高
    等法院被告前案紀錄表1 份在卷可憑；本件事證明確，被告
    施用毒品犯行，堪以認定。
二、按海洛因及甲基安非他命分別為毒品危害防制條例第2 條第
    2 項第1 款、第2 款所規定之第一級毒品及第二級毒品。核
    被告施用海洛因之行為，係犯毒品危害防制條例第10條第1
    項之施用第一級毒品罪，其施用甲基安非他命之行為，係犯
    毒品危害防制條例第10條第2 項之施用第二級毒品罪；其施
    用前後持有第一級毒品海洛因、第二級毒品甲基安非他命之
    低度行為，應為其施用之高度行為所吸收，均不另論罪。被
    告以一行為同時施用第一級毒品及第二級毒品，觸犯施用第
    一級毒品及施用第二級毒品罪，為想像競合犯，應依刑法第
    55條規定，從一較重之施用第一級毒品罪處斷。又被告有如
    事實欄第1 項所載之犯罪科刑及執行紀錄，有臺灣高等法院
    被告前案紀錄表在卷可參，其於受有期徒刑之執行完畢後，
    5 年內故意再犯本件有期徒刑以上之罪，為累犯，應依刑法
    第47條第1 項規定加重其刑。爰審酌被告前已因施用毒品而
    受不起訴處分之寬典，並經法院論罪科刑執行完畢，猶不知
    悔誤而再犯本件之罪，顯見其自制力薄弱，惟其施用毒品僅
    屬自殘行為，對於他人之法益尚無直接之侵害，及其犯後坦
    承犯行，態度尚稱良好等一切情狀，量處如主文所示之刑，
    以資懲儆。扣案甲基安非他命2 包（淨重合計0.55公克，即
    臺北市政府警察局刑事警察大隊扣押物品目錄表編6 、7 部
    分），係被告本件施用毒品犯行所查獲之第二級毒品，應依
    毒品危害防制條例第18條第1 項前段規定沒收銷燬之。至其
    餘扣案之海洛因1 包（淨重2.33公克）、甲基安非他命5 包
    （淨重合計51.75 公克）、摻有海洛因之香煙1 支（淨重0.
    52公克）、吸食器1 具、玻璃球2 個、電子磅秤1 臺、夾鍊
    袋1 包等物，被告既稱係某綽號為「阿樂」之友人寄放，與
    其本件施用毒品犯行無關，本院復查無積極證據足認上開扣
    案物品與被告本件施用毒品行為有何直接之關聯性，爰不併
    予宣告沒收，附此敘明。
據上論斷，應依刑事訴訟法第273 條之1 第1 項、第299 條第1
項前段，毒品危害防制條例第10條第1 項、第2 項、第18條第1
項前段，刑法第11條前段、第55條、第47條第1 項，判決如主文
。
本案經檢察官黃彥琿到庭執行職務
中    華    民    國    98    年    12    月    31    日
                刑事第十一庭  法  官  劉景宜
上列正本證明與原本無異。
如不服本判決，應於判決送達後10日內敘明上訴理由，向本院提
出上訴狀 (應附繕本) ，上訴於臺灣高等法院。其未敘述上訴理
由者，應於上訴期間屆滿後20日內向本院補提理由書「切勿逕送
上級法院」。
                              書記官  謝秀青
中    華    民    國    99    年    1     月    5     日
附錄本案論罪科刑法條全文：
毒品危害防制條例第10條第1項、第2項
毒品危害防制條例第10條
施用第一級毒品者，處 6 月以上 5 年以下有期徒刑。
施用第二級毒品者，處 3 年以下有期徒刑。

司法院資訊處製作；財團法人民間司法改革基金會備份。
